【裁判字號】    88,上易,5452
【裁判日期】    890316
【裁判案由】    違反著作權法
【裁判全文】
台灣高等法院刑事判決                         八十八年度上易字第五四五二號
    上  訴  人
    即  被  告  甲○○
右上訴人，因著作權法案件，不服台灣板橋地方法院，八十八年度易字第二五一號
，中華民國八十八年八月二日第一審判決（起訴案號：台灣板橋地方法院檢察署八十
八年度偵字第八六０四號），提起上訴，本院判決如左：
    主  文
原判決撤銷。
甲○○共同連續擅自以公開演出侵害他人之著作財產權，處有期徒刑肆月，如易科罰
金，以參佰元折算壹日。
扣案之電腦伴唱機壹臺及點歌本壹本沒收之。
    事  實
一、甲○○係台北縣新莊市○○路三０四號之五「松鶴海釣休閒廣場附設卡拉ＯＫ」
    店之負責人，明知一不詳姓名年籍之「朱姓」成年男子所提供之由金嗓電腦科技
    股份有限公司製造之電腦伴唱機內所重製之「買醉」、「港邊甘是男性傷心的所
    在」、「一代女皇」、「珍重我的愛」等歌曲僅供家用，未經取得著作財產權人
    之授權，不得公開上映、演出，竟仍與該「朱姓」男子共同基於概括犯意聯絡，
    未經取得著作財產權人授權，自民國（下同）八十七年十二月中旬起，將該家用
    電腦伴唱機放於卡拉ＯＫ店內，供不特定之客人投幣點唱而公開演出伴唱機內所
    錄製之歌曲，客人點唱所得則由甲○○與「朱姓」男子五五分帳，致侵害電腦伴
    唱機內為美華影視股份有限公司（以下簡稱美華公司）享有視聽、音樂著作權之
    「買醉」、「港邊甘是男性傷心的所在」、「一代女皇」、「珍重我的愛」等視
    聽、音樂著作，而以此方法侵害美華公司之視聽、音樂著作財產權。嗣於八十八
    年三月二十日晚上七時許，為警在上址當場查獲，扣得「朱姓」成年男子所有供
    犯罪所用之電腦伴唱機一台、點歌本一本。
二、案經美華公司訴由臺北縣警察局新莊分局報請臺灣板橋地方法院檢察署檢察官偵
    查起訴。
    理  由
一、被告甲○○經合法傳喚未到庭辯解，其於原審訊問時固坦承於右揭時、地以電腦
    伴唱機供客人投幣點唱上開歌曲等情，惟辯稱：伊不知有侵害他人之著作權云云
    。然查：右揭事實，業據告訴人美華公司之代理人李汝婷於原審到庭指訴綦詳，
    並有著作權讓與證明書一紙、內政部著作權登記簿謄本四件、家用電腦伴唱機一
    台及點歌簿一本扣案在卷可憑。又金嗓電腦科技股份有限公司之員工即證人林福
    祥亦證稱：該公司有自寶麗金公司取得告訴人所告訴之該等歌曲之重製權，然曾
    有向被告表示如欲公開演出，仍須向中華民國著作權人協會取得授權等語，而被
    告亦不諱言未向該會取得授權，其未取得授權前，即擅自公開演出告訴人之前揭
    歌曲，自已侵害告訴人之著作權，是上開所辯顯無足採，本件事證明確，被告犯
    行洵堪認定，應依法論科。
二、核被告所為，係犯著作權法第九十二條之罪。被告多次犯行，時間緊接，方法相
    同，觸犯同一罪名，顯係基於概括之犯意反覆為之，為連續犯，依刑法第五十六
    條應論以一罪，並加重其刑。被告與「朱姓」成年男子間，有犯意聯絡及行為分
    擔，應論以共同正犯。至依著作權法第一百條之規定，本件固屬告訴乃論之罪，
    告訴人合法告訴後，依刑事訴訟法第二百三十八條第一項規定，於一審辯論終結
    前，得撤回其告訴，然本案告訴人聲請撤回告訴，係於原審八十八年七月十九日
    辯論終結後始行提出，依上開說明，其撤回告訴於法未合，自不生撤回效力，本
    院仍得依法審理，附此敘明。原審予以被告論罪科刑，固非無見，惟查：扣案之
    之電腦伴唱機一臺及點歌本一本為「朱姓」成年男子所有且係供犯罪所用之物，
    被告與「朱姓」成年男子間，有犯意聯絡及行為分擔，為共同正犯，對於共犯所
    有且供犯罪所用之物，依法仍應併予宣告沒收，原審未察，未為沒收之諭知，於
    法即有未合。被告上訴意旨，未具理由指摘原判決不當，雖不足取，惟原判決既
    有可議，自應由本院將原判決撤銷改判。爰審酌被告之品行、犯罪之動機、目的
    、手段，所生危害及犯罪後之態度等一切情狀，量處如主文第二項所示之刑，並
    諭知易科罰金之折算標準，以示懲儆。至扣案之電腦伴唱機一臺及點歌本一本為
    共同被告「朱姓」成年男子所有且係供犯罪所用之物，併予沒收之。
三、被告經合法傳喚，無正當理由不到庭，爰不待其陳述，逕行判決，併此敘明。
據上論斷，應依刑事訴訟法第三百六十九條第一項前段、第三百六十四條、第二百九
十九條第一項前段、第三百七十一條，著作權法第九十二條，刑法第十一條前段、第
二十八條、第五十六條、第四十一條、第三十八條第一項第二款，罰金罰鍰提高標準
條例第二條，判決如主文。
本案經檢察官劉惟宗到庭執行職務。
中    華    民    國    八十九    年        三        月      十六      日
                       台灣高等法院刑事第七庭
                                審判長法  官  蘇  隆  惠
                                      法  官  施  俊  堯
                                      法  官  許  文  章
右正本證明與原本無異。
不得上訴。
                                      書記官  廖  嫣  雯
中    華    民    國    八十九    年        三        月      十七      日
附錄：本案論罪科刑法條全文
著作權法第九十二條：
擅自以公開口述、公開播送、公開上映、公開演出、公開展示、改作、出租或其他方
法侵害他人之著作財產權者，處三年以下有期徒刑，得併科新臺幣十五萬元以下罰金


司法院資訊處製作；財團法人民間司法改革基金會備份。
